【裁判字號】    98,審訴,4332
【裁判日期】    981126
【裁判案由】    毒品危害防制條例
【裁判全文】
臺灣高雄地方法院刑事判決            98年度審訴字第4332號
公  訴  人  臺灣高雄地方法院檢察署檢察官
被      告  甲○○
                    （現於臺灣高雄第二監獄另案執行中）
上列被告因毒品危害防制條例案件，經檢察官提起公訴（98年度
毒偵字第5754號），嗣於本院準備程序中，被告就被訴事實為有
罪之陳述，經本院告知簡式審判程序之旨，並聽取被告與公訴人
之意見後，合議庭裁定由受命法官獨任進行簡式審判程序，判決
如下：
    主  文
甲○○施用第一級毒品，處有期徒刑柒月。
    事  實
一、甲○○前因施用毒品案件，經本院以93年度毒聲字第536 號
    裁定送觀察、勒戒後，認無繼續施用毒品之傾向，於民國93
    年4 月2 日釋放出所，並經臺灣高雄地方法院檢察署檢察官
    以93年度毒偵字第960 號為不起訴處分確定。詎其猶未戒除
    毒癮，於前開觀察、勒戒執行完畢釋放後5 年內，復於98年
    2 月18日至19日間某時許施用第一、二級毒品，並經本院以
    98年度審訴字第21號判決，判處有期徒刑6 月確定。又基於
    施用第一級毒品海洛因之犯意，於98年5 月16日零時1 至2
    時許間，在臺南縣仁德鄉○○村○○○街58號「永天樂旅館
    」3 樓房間內，以注射針筒注射方式，施用第一級毒品海洛
    因。嗣於同年月17日因案遭警通緝到案，經其同意並採集尿
    液送驗後結果呈嗎啡、可待因陽性反應而查獲。
二、案經臺南縣警察局歸仁分局報告臺灣臺南地方法院檢察署呈
    請臺灣高等法院檢察署移轉臺灣高雄地方法院檢察署檢察官
    偵查起訴。
    理  由
一、本件被告甲○○所犯係死刑、無期徒刑、最輕本刑為3 年以
    上有期徒刑以外之罪，其於準備程序中就被訴事實為有罪之
    陳述，經本院告知簡式審判程序之旨，並聽取公訴人及被告
    意見後，合議庭裁定由受命法官獨任進行簡式審判程序，合
    先敘明。
二、訊據被告對於上揭時、地，施用第一級毒品海洛因之事實，
    坦承不諱，而被告為警查獲所採之尿液檢體，經送長榮大學
    檢驗結果，呈現可待因、嗎啡陽性反應，此有長榮大學98年
    6 月1 日098I066 號確認報告暨臺南縣警察局分局毒品犯罪
    嫌疑人尿液採驗作業管制紀錄清冊各1 份附卷可稽。足徵被
    告之任意性自白核與事實相符，應堪信為真實，可採為本件
    論罪科刑之依據。是本件事證明確，被告施用第一級毒品犯
    行，洵堪認定，應予依法論科。
三、按海洛因為毒品危害防制條例第2 條第2 項第1 款所稱之第
    一級毒品，不得施用、持有。次按觀察、勒戒或強制戒治執
    行完畢釋放後，5 年內再犯第10條之罪者，應依一般刑事訴
    訟程序予以起訴論罪科刑，此觀諸毒品危害防制條例第20條
    、第23條第2 項規定自明。再按犯毒品危害防制條例第10條
    之罪，經觀察、勒戒後，認無繼續施用毒品之傾向，應即釋
    放，並為不起訴處分；認有繼續施用毒品之傾向者，應由檢
    察官聲請法院裁定令入戒治處所施以強制戒治，至無繼續戒
    治之必要，強制戒治期滿，應即釋放，由檢察官為不起訴處
    分。經觀察勒戒、強制戒治執行完畢釋放後，5 年內再犯第
    10 條 之罪，依民國93年1 月9 日修正施行之毒品危害防制
    條例第23條第2 項規定意旨，應由檢察官偵查起訴。又依修
    正後之規定，僅限於「初犯」及「5 年後再犯」二種情形，
    始應先經觀察、勒戒或強制戒治程序。倘被告於5 年內已再
    犯，經依法追訴處罰，縱其第3 次（或第3 次以上）再度施
    用毒品之時間，在初犯經觀察、勒戒或強制戒治執行完畢釋
    放5年 以後，已不合於「5 年後再犯」之規定，且因已於「
    5 年內再犯」，顯見其再犯率甚高，原實施觀察、勒戒或強
    制戒治，已無法收其實效，即應依該條例第10條處罰（最高
    法院97年度第5 次刑事庭會議決議參照）。查被告前因施用
    毒品案件，經本院以93年度毒聲字第536 號裁定送觀察、勒
    戒，於93年4 月2 日執行完畢，又於前開觀察勒戒執行完畢
    釋放後5 年內，因施用毒品案件，經本院以98年審訴字第21
    號判決，判處應執行刑有期徒刑6 月確定等情，有臺灣高等
    法院被告前案紀錄表在卷可憑，因被告於觀察勒戒執行完畢
    釋放後，5 年內再犯毒品危害防制條例第10條之罪，且再犯
    本罪，是依前開說明，應依法追訴處罰。
四、核被告所為，係犯毒品危害防制條例第10條第1 項之施用第
    一級毒品罪。被告持有第一級毒品後進而施用，其持有之低
    度行為應為施用之高度行為所吸收，故不另論其持有毒品罪
    。本院審酌被告前因施用毒品案件，經觀察勒戒程序，由檢
    察官不起訴處分後，仍不知悛悔，再次施用毒品自戕其身，
    顯然缺乏戒絕毒品之決心，惟念及被告坦承施用第一級毒品
    之事實，且其行為尚未害及他人，並斟酌被告之犯罪動機、
    手段以及被告之智識程度等一切情狀，量處如主文所示之刑
    ，以資儆懲。
據上論斷，應依刑事訴訟法第273 條之1 第1 項、第284 條之1
、第299 條第1 項前段，毒品危害防制條例第10條第1 項，判決
如主文。
本案經檢察官杜妍慧到庭執行職務。
中    華    民    國    98    年   11     月    26    日
                  刑事第十庭  法  官  曾子珍
以上正本證明與原本無異。
如不服本判決，應於收受送達後10日內向本院提出上訴書狀。
中    華    民    國    98    年   11    月     26    日
                              書記官  李承悌
附錄本判決論罪科刑法條全文：
毒品危害防制條例第10條
施用第一級毒品者，處6月以上5年以下有期徒刑。
施用第二級毒品者，處3年以下有期徒刑


司法院資訊處製作；財團法人民間司法改革基金會備份。
